# 一定时间内不可出售但出租的房地产是否可以放入投资性房地产

提问人：wx_5e3d631712a0 时间：2022-06-27 19:38:36
求助，陈版。有一宗地权属来源为挂牌，土地用途为商业性办公用地，土地性质为商品房，建成项目中有 199 套，分布在不同的楼层，自竣工验收之日起 10 年内不得转让，其余办公和商业建筑可按规定销售，产权无限制要求；请教问题一： 199 套如果出租了是否可以放入投资性房地产；问题二：如果没有出租是否可以随项目整体转入投资性房地产？谢谢！

回答人：chenyiwei
1 、如果只是时间限制（ 10 年内不能出售）， 10 年期满后该限制自动解除，也没有其他障碍导致其不能销售的，可以作为投资性房地产。但如果对其采用公允价值计量的，则其公允价值确定中应考虑该限售期影响。
2 、如果没有出租，但有明确的近期内用于出租的意图和可能性的，才能随项目整体转入投资性房地产。